臺灣臺北地方法院民事裁定
110年度亡字第123號
聲  請  人  臺灣臺北地方檢察署檢察官
失  蹤  人  黃心漢  

上列聲請人聲請死亡宣告事件，本院裁定如下：
    主  文
一、准對失蹤人黃心漢（女，民國前00年0月0日生，身分證統一
    編號：Z000000000號，失蹤前戶籍地址：新北市○○區○○路0
    段00號11樓）為宣告死亡之公示催告。
二、該失蹤人應於本公示催告公告最後揭示於法院公告處或資訊
    網路之日起三個月內，向本院陳報現尚生存，如不陳報，本
    院將宣告其為死亡。
三、無論何人，凡知該失蹤人之生死者，均應於上開期間內，將
    其所知之事實，陳報本院。
    理  由
一、聲請意旨略以：失蹤人黃心漢為已逾80歲之人，於民國105
    年10月11日經通報為失蹤人口在案，未有換領新式國民身分
    證紀錄，查無全民健保資料、請領勞動部勞工保險局各項給
    付紀錄、臺北市及新北市殯葬管理處殮葬紀錄、內政部移民
    署入出境紀錄、國軍退除役官兵輔導委員會失蹤人民列管檔
    存資料、行政院人事行政總處領有公務員退撫給與資料、新
    北市新店區公所辦理低收入戶及中低收入戶及身心障礙者之
    生活津貼及補助等，呈行方不明狀態，行蹤不明距今已逾3
    年，無法確認其存歿，並無利害關係人可聲請死亡宣告，爰
    依法聲請宣告失蹤人死亡等語。
二、按失蹤人失蹤滿7年後，法院得因利害關係人或檢察官之聲 
    請，為死亡之宣告；失蹤人為80歲以上者，得於失蹤滿3年 
    後為死亡之宣告，民法第8條第1、2項定有明文。又宣告死 
    亡或撤銷、變更死亡之裁定，利害關係人或檢察官得聲請 
    之；法院准許宣告死亡之聲請者，應公示催告；公示催 告
    ，應記載下列各款事項：失蹤人應於期間內陳報其生存，
    如不陳報，即應受死亡之宣告。凡知失蹤人之生死者，應
    於期間內將其所知陳報法院。前項公示催告，準用第130條
    第3項至第5項之規定。但失蹤人滿百歲者，其陳報期間得定
    為自揭示之日起2個月以上，家事事件法第155條、第156條
    亦有明文。
三、經查，聲請人之主張，業據其提出失蹤人口黃心漢失蹤人口
    資料報表與相關戶籍資料及謄本、內政部移民署110年3月22
    日移署資字第1100033572號函、新北市政府社會局110年3月
    24日新北社老字第1100526365號函、新北市政府殯葬管理處
    110年3月26日新北殯館字第1105072812號函、臺北市殯葬管
    理處110年3月25日北市殯儀二字第1103003413號函、國軍退
    除役官兵輔導委員會110年3月19日輔服字第1100021257號函
    、勞動部勞工保險局110年3月24日保職命字第11013009040
    號函、行政院人事行政總處110年3月24日總處資字第110002
    0766號函、新北市新店區公所110年3月23日新北店社字第11
    02352864號函等件(見臺灣臺北地方檢察署110年度民參字第
    46號卷，下稱民參卷，第3至13頁、第17至27頁)為證，經核
    尚無不符。是本件聲請核無不合，應予准許。又本件失蹤人
    黃心漢出生別為「長女」，有其戶籍資料在卷可參(見民參
    卷第12頁），檢察官聲請書記載「黃心漢
　　男」，顯係誤載，應予更正如上，附此敘明。
四、依家事事件法第156條裁定如主文。
中　　華　　民　　國　　110 　年　　11　　月　　5   　日
                  家事法庭  法　　　官  蘇珍芬
以上正本係照原本作成。
如不服本裁定應於送達後10日內向本院提出抗告狀，並繳納抗告
費新臺幣1,000元。
                            書  記  官  羅  蓉
中　　華　　民　　國　　110 　年　　11　　月　　5 　　日